【裁判字號】    88,訴,565
【裁判日期】    891006
【裁判案由】    拆屋還地等
【裁判全文】
臺灣士林地方法院民事判決  八十八年度訴字第五六五號
    原      告  台灣土地銀行
    法定代理人  甲○○
    訴訟代理人  楊進興律師
                丙○○
    被      告  辛○○○
                戊○○
                己○○
                庚○○
                右四人為被告.
    被      告  丁○○        .
    兼      右
    訴訟代理人  壬○○        .
    被      告  癸○○        .
                乙○○        .
右當事人間拆屋還地等事件，本院判決如左：
    主    文
被告辛○○○、戊○○、己○○、庚○○應將坐落於臺北市○○區○○段一小段二一
地號上建號二六七四、二六七三號之建物即門牌號碼臺北市○○路○段一六一號三、
四樓及頂樓加蓋之房屋（即如複丈成果圖甲、乙、丙部分）拆除，並應給付原告新臺
幣拾柒萬壹仟貳佰玖拾元及自民國八十九年七月一日起至清償日止，按年息百分之
五計算之利息。
被告癸○○應自門牌號碼臺北市○○路○段一六一號三樓建物內遷出。
被告乙○○應自門牌號碼臺北市○○路○段一六一號四樓建物內遷出。
被告丁○○應給付原告新臺幣玖萬壹仟零拾伍元，及自民國八十八年五月七日起至
清償日止，按年息百分之五計算之利息。
被告壬○○應給付原告新臺幣貳萬玖仟貳佰陸拾壹元，及自民國八十八年五月七日起
至清償日止，按年息百分之五計算之利息。
訴訟費用由被告趙樹賢負擔二十分之十五，被告癸○○、乙○○、壬○○各負擔二十
分之一，餘由被告丁○○負擔。
原告如以新臺幣拾貳萬元為被告辛○○○、戊○○、己○○、庚○○供擔保；以新臺
幣萬元為被告丁○○供擔保；並分別以新臺幣壹萬元為被告壬○○、被告癸○○、
被告乙○○供擔保，得假執行。
     事    實
甲、原告方面：
一、聲明：如主文第一項所示，及為以供擔保為條件之假執行宣告。
二、陳述：
（一）坐落臺北市○○區○○段一小段二一地號土地為原告所管理之國有土地，其上
      建物即門牌號碼臺北市○○區○○路三段一六一號三樓、四樓房屋及頂樓加蓋
      部分，原為訴外人戴萬壽所有，並未與原告訂立租約卻擅自無權占有上開土地
      而使用收益，前經原告起訴請求給付使用補償金後，訴外人戴萬壽已於八十七
      年十二月六日繳清不當得利使用補償金，惟其於訴訟期間八十七年六月一日將
      上開三、四樓房屋所有權移轉登記予其女婿丁○○，丁○○又於八十七年九月
      七日將四樓房屋贈與移轉給其妻壬○○，經原告發函通知辦理租賃手續惟未獲
      辦理。丁○○、壬○○復於八十七年十二月七日將上開三、四樓房屋移轉予趙
      樹賢，並於八十七年十二月九日將三、四樓房屋各設定新臺幣（以下同）五百
      萬元抵押權予壬○○，原告於八十八年二月十二日發函請趙樹賢辦理租賃手續
      亦未獲置理。
（二）本件坐落原告所有系爭土地上，被告趙樹賢所有之上開三、四樓房屋，既未與
      原告訂立基地租賃契約，復無其它占有權源，顯屬無權占有，原告本於所有權
      請求拆除房屋，洵無不合。又趙樹賢將上開三、四樓房屋分別出租予癸○○、
      乙○○，原告自得請求被告癸○○、乙○○分別自上開三、四樓房屋中遷出。
      又被告趙樹賢自八十七年十二月九日起占用系爭土地上三、四樓房屋，占用土
      地應有部分為二分之一；被告丁○○於八十七年六月一日至八十七年十二月八
      日占用系爭土地上三樓房屋，占用土地應有部分為四分之一及於八十七年六月
      一日至八十七年九月六日占用系爭土地上四樓房屋，占用土地應有部分為四分
      之一；被告壬○○於八十七年九月七日至八十七年十二月九日占用系爭土地止
      四樓房屋，占用土地應有部分為四分之一，在土地法第九十七條第一項限制內
      ，爰依土地及建築物申報總價額年息百分之五計算相當租金之使用補償金，起
      訴請求被告趙樹賢、丁○○、壬○○分別給付原告使用補償金三十七萬一千二
      百九十元（計算至八十九年六月三十日止）、九萬一千零三十五元、二萬九千
      二百六十一元。
（三）原告與訴外人戴萬壽間並無租賃關係，況且戴萬壽係向法院投標買受系爭房屋
      ，於法院拍賣公告上並未註明系爭房屋對基地有租賃關係，是戴萬壽買受系爭
      房屋顯不包括基地承租權，其後手包括被告丁○○、壬○○及趙樹賢自無受讓
      其承租權之可能。尤以原告請求戴萬壽返還占用系爭土地不當得利訴訟事件，
      已經臺灣臺北地方法院判決原告勝訴，並於臺灣高等法院依第一審判決成立和
      解在案，足見被告趙樹賢抗辯伊有租賃契約云云，顯不足採。按依最高法院三
      十年上字第八號判例，為訴訟標的之法律關係於確定之終局判決已經裁判者，
      就該法律關係即有既判力，當事人雖僅於新訴訟用作攻擊防禦方法，法院亦不
      得為反於確定判決意旨之裁判，上開確定判決既已認定戴萬壽並無基地承租關
      係存在，鈞院之判斷自亦不得反於確定判決意旨。
（四）本系爭土地之使用補償金計算均依省政府規定之省有土地租金率標準計算，且
      系爭房屋位於臺北市市況繁榮之區，交通方便、生活機能強，且一樓皆為店面
      ，商機無限，故依公告地價年息百分之五計算使用補償金，十分合理，並無過
      高情事。且依臺灣省省有基地租金率調整方案第三條規定，占用基地之使用補
      償金比照第一條規定之租金率計收，但不得依照優惠之租金率計收，本件原告
      所請求者乃為無權占用土地之使用補償金，並非租金，自無第二條優惠之適用
      。
（五）被告無權占有系爭土地多年，原告向被告請求拆屋還地及使用補償金目的係在
      回復所有物及所受損害之補償，是為權利正當行使，並非專以損害他人之權利
      為目的，自不屬權利之濫用。且被告丁○○於八十七年六月底接獲原告所發存
      證信函通知是否申辦租賃手續後，於九月即將四樓部分過戶予其妻壬○○，又
      於同年十二月將三、四樓全部移轉登記予被告趙樹賢，是其脫產逃避給付使用
      補償金之意圖甚明，所辯殊不足採。
三、證據：提出土地登記謄本、民事判決、和解筆錄、臺灣省政府函、臺灣省省有基
    地租金率調整方案、最高法院判決要旨、建物所有權狀各一件、存證信函、戶卡
    片、房屋稅繳款書、戶籍謄本各二件、建物登記謄本四件，並聲請履勘現場。
乙、被告方面：
壹、被告趙樹賢部分（已由辛○○○、己○○、庚○○、戊○○承受訴訟）：
一、聲明：原告之訴駁回。
二、陳述：
（一）系爭房屋前經原告同意建商租地建屋，經建商將其所興建房屋售予訴外人賴明
      柔、賴明城，嗣經該二人轉賣予訴外人張世欽，惟原告與前開人等均訂有租賃
      契約。嗣因系爭房屋遭訴外人張世欽之債權人向法院聲請查封拍賣，遂由戴萬
      壽承買之，再由被告趙樹賢輾轉自被告丁○○、被告壬○○處取得系爭房屋所
      有權。惟查租地建屋契約，除當事人間有禁止轉讓房屋之特約外，應推定出租
      人於立約時已同意租賃權得隨建物所有權而為移轉，最高法院四十八年臺上字
      第一五０三號判決著有明文，依其意旨，系爭房屋既係被告戴萬壽因拍賣而取
      得所有權，則建物之租賃權亦同時為戴萬壽所承受，據此，被告趙樹賢縱未與
      原告訂立任何租賃契約，與原告間仍有租賃關係存在，自不得遽謂被告為無權
      占有。
（二）原告請求之使用補償金係以土地及建物總價額年息百分之五計算，亦非合理，
      蓋租金之計算應審視其現實使用情形，並考量其附近經濟利用及社會發展狀況
      ，始為合理，按系爭房屋係位於臺北市之舊社區，鄰近均為住家，且系爭房屋
      興建至今近三十年，不論外觀或內部均老舊破爛，目前亦僅供居住使用；且據
      悉同地區建物除一樓店面以年息五分之五收租外，二樓以上原告所收取之租金
      均係以公告地價百分之二點七或三計算，而被告所有之三、四樓房屋，依一般
      社會觀念，使用之經濟目的顯低於一、二樓，則縱被告應給付補償金，自不應
      高於公告地價年息百分之三；況依臺灣省有基地租金率調整方案第二條優惠事
      項第五款規定：「出租供下列目的使用之省有基地，按應繳租金六折計收：：
      ：（五）供自用住宅使用之承租戶面積在一百平方公尺以內部分。」被告使用
      土地面積僅六十三平方公尺（土地面積為一二六平方公尺，建物四層，使用二
      層），符合前述優惠規定，職是縱被告依法應給付賠償金，原告之請求亦屬過
      高。
（三）本件系爭房屋為四層樓之建物，而一、二樓由原告與建物所有人定有租約，三
      、四樓建物為被告所有，原告主張拆除房屋，惟縱被告趙樹賢係無權占有系爭
      土地而拆除三、四樓房屋，原告亦無法使用系爭土地而毫無所得利益可言，反
      觀三、四樓若拆除，不僅建物滅失將造成國家經濟之損失，就被告而言更係產
      生嚴重損害，故原告主張拆除房屋，自屬損人不利己，依民法第一百四十八條
      、最高法院七十一年臺上字第七三七號判例意旨，其請求為權利濫用，不應准
      許。
（四）本件被告之所以未與原告簽約，誠因被告所有房屋三、四樓原本登記於被告丁○○名下，伊原欲與原告另立租約，詎原告竟要求三、四樓須分別登記於不同
      人名下原告始願立約，丁○○照辦後，原告竟復要求自簽約日起始依年息百分
      之三計算租金，之前仍須以百分之五計算，丁○○始將房屋出售予善意第三人
      之被告，故雙方未簽立租賃契約亦不可歸責於被告。
（五）原告依建成地政事務所土地複丈成果圖所示系爭房屋每層面積為一百點四四平
      方公尺，據以請求相當於租金之不當得利使用補償金，惟依建物登記謄本及所
      有權狀所載，僅為九四點七一平方公尺，是本件地政機關之測量顯然有誤。
三、證據：提出臺灣省省有基地租金率調整方案、死亡證明書一件。
貳、被告丁○○、壬○○部分：
一、聲明：原告之訴駁回。
二、陳述：
（一）被告於八十七年六月間承買本案之標的物時，即與原告接洽地租事宜，當時被
      告丁○○並將戶籍遷入以便能夠以住宅優惠利率與原告簽定租約，但原告承辦
      員告知一人僅能優待一戶，故被告丁○○於八十七年八月二十五日將其中系爭
      三樓房屋贈與其妻即被告壬○○並將戶籍遷入，故被告並非惡意拒絕繳納地租
      。惟當被告向原告表示希望能以年息百分之二點七計算租金時，原告表示只能
      依百分之三計算之，嗣後被告收到的租賃契約卻載為百分之五，原告並且不願
      更改。原告訂定契約利率因人而異，濫用權利，實不合理。
（二）契約內容被告認為不盡合理，尤其契約第七項及十項更是嚴重損害被告利益。
（三）被告曾告知原告，希望原告以法拍價四百三十二萬元買回本案標的物，或依年
      息百分之五利率，每層樓以一萬二千四百零六元將地上物出租於原告，但為原
      告所拒，原告應公平合理地訂定租約而非苦苦相逼。
三、證據：提出建物所有權移轉證明書、房屋稅單、戶籍謄本、基地租賃契約等件。
、被告癸○○、乙○○未於言詞辯論期日到場，亦未提出準備書狀作何聲明或陳述
    。
    理    由
壹、程序部分：
一、本件被告均未於最後言詞辯論期日到場，核無民事訴訟法第三百八十六條各款所
    列情形，爰依原告之聲請，由其一造辯論而為判決。
二、按：「訴狀送達後，原告不得將原訴變更或追加他訴，但有下列各款情形之一者
    ，不在此限：三、擴張或減縮應受判決事項之聲明者。」民事訴訟法第二百五十
    五條第一項第三款著有明文。本件原告起訴請求：被告趙樹賢應將坐落於臺北市
    大同區○○段○○段二一地號上建號二六七四、二六七三號之建物即門牌號碼臺
    北市○○路○段一六一號三、四樓房屋拆除，並交還土地，並應給付原告六萬九
    千九百元及自起訴狀繕本送達翌日起至清償日止，按年息百分之五計算之利息；
    被告癸○○應自門牌號碼臺北市○○路○段一六一號三樓建物內遷出；被告乙○○應自門牌號碼臺北市○○路○段一六一號四樓建物內遷出；被告丁○○應給付
    原告八萬五千八百四十一元，及自起訴狀繕本送達翌日起至清償日止，按年息百
    分之五計算之利息；被告壬○○應給付原告二萬七千五百九十二元，及自起訴狀
    繕本送達翌日起至清償日止，按年息百分之五計算之利息。嗣於八十八年十二月
    二日、八十八年十二月二十日、八十九年五月三日分別更正如現在訴之聲明，核
    其所為顯係擴張或減縮應受判決事項之聲明者，依前開法條規定，其變更自無庸
    得被告之同意，合先敘明。
三、被告趙樹賢於訴訟繫屬中的八十九年三月十八日死亡，有死亡證明書附卷可稽，
    並業經原告依民事訴訟法第一百七十五條第二項規定，聲請由其繼承人承受訴訟
    ，先予敘明。
貳、得心證的理由：
一、本件原告起訴主張：坐落臺北市○○區○○段一小段二一地號土地為原告所管理
    之國有土地，其上建物即門牌號碼臺北市○○區○○路三段一六一號三樓、四樓
    房屋及頂樓加蓋部分，原為訴外人戴萬壽所有，並未與原告訂立租約卻擅自無權
    占有上開土地而使用收益，嗣戴萬壽於八十七年六月一日將上開三、四樓房屋所
    有權移轉登記予被告丁○○，丁○○又於八十七年九月七日將四樓房屋贈與移轉
    給被告壬○○，丁○○、壬○○復於八十七年十二月七日將上開三、四樓房屋移
    轉予趙樹賢，其間原告屢次發函請上開被告辦理租賃手續，均未獲置理。被告趙
    樹賢所有之上開三、四樓房屋，既未與原告訂立基地租賃契約，復無其它占有權
    源，顯屬無權占有，原告本於所有權請求拆除房屋，洵無不合。又趙樹賢將上開
    三、四樓房屋分別出租予癸○○、乙○○，原告自得請求被告癸○○、乙○○分
    別自上開三、四樓房屋中遷出。另被告趙樹賢、丁○○、壬○○無權占用原告之
    土地，應支付相當於租金之使用補償金，爰依公告地價年息百分之五計算，分別
    請求被告趙樹賢、丁○○、壬○○給付原告三十七萬一千二百九十元（計算至八
    十九年六月三十日止）、九萬一千零三十五元、二萬九千二百六十一元等語。
二、被告趙樹賢則以：原告與系爭房屋之最初屋主訴外人賴明柔、賴明城、張世欽等
    人均訂有租賃契約，而租地建屋契約，除當事人間有禁止轉讓房屋之特約外，應
    推定出租人於立約時已同意租賃權得隨建物所有權而為移轉，系爭房屋既係訴外
    人戴萬壽因拍賣而取得所有權，則建物之租賃權亦同時為戴萬壽所承受，並輾轉
    由被告趙樹賢承受，故被告趙樹賢與原告間仍有租賃關係存在，自非無權占有；
    況系爭房屋係位於臺北市之舊社區，鄰近均為住家，且系爭房屋興建至今近三十
    年，不論外觀或內部均老舊破爛，目前亦僅供居住使用，附近地區租金亦甚低，
    縱原告有賠償金請求權，其請求亦屬過高，且應依所有權狀所載面積九四點七一
    平方公尺為計算之標準，非依複丈測量結果計算；本件系爭房屋為建物之三、四
    樓，而一、二樓由原告與建物所有人定有租約，縱依原告的主張拆除三、四樓房
    屋，原告亦無法使用系爭土地而毫無所得利益可言，反而造成國家經濟之損失，
    其請求為權利濫用，不應准許等語；被告丁○○、壬○○則以：曾向原告接洽請
    求以優惠租金承租，但為原告拒絕，被告並非惡意不給付租金，原告訂立租金的
    標準因人而異等語，資為抗辯。被告癸○○、乙○○則未為任何答辯。
三、原告主張坐落臺北市○○區○○段一小段二一地號土地為伊所管理之國有土地，
    其上建物即門牌號碼臺北市○○區○○路三段一六一號三樓、四樓房屋及頂樓加
    蓋部分，原為訴外人戴萬壽所有，並經原告起訴請求訴外人戴萬壽給付使用補償
    金後，而於八十七年十二月六日繳清，嗣戴萬壽於八十七年六月一日將上開三、
    四樓房屋所有權移轉登記予被告丁○○，丁○○又於八十七年九月七日將四樓房
    屋贈與移轉給被告壬○○，丁○○、壬○○復於八十七年十二月七日將上開三、
    四樓房屋移轉予趙樹賢，被告趙樹賢、丁○○、壬○○均未再與原告訂立基地租
    賃契約，趙樹賢並另將上開三、四樓房屋分別出租予癸○○、乙○○之情，業據
    提出土地登記謄本、民事判決、和解筆錄、臺灣省政府函、臺灣省省有基地租金
    率調整方案、最高法院判決要旨、建物所有權狀、存證信函、戶卡片、房屋稅繳
    款書、戶籍謄本、建物登記謄本等件足憑，並經本院向臺北市政府警察局大同分
    局查明被告癸○○、乙○○確實分別居住於系爭房屋三、四樓無訛，且為被告等
    人所不否認，應堪信為真實。
四、原告另主張伊與被告趙樹賢間未定有租約，被告趙樹賢無占有權源等語，被告趙
    樹賢就兩造未另訂租約之情固不爭執，惟否認無占有權源，辯稱：伊係自戴萬壽
    處承受系爭房屋，戴萬壽則自與原告有租賃關係之賴明柔、賴明城、張世欽等人
    承受系爭房屋，惟原告與賴明柔、賴明城、張世欽之租約既無禁止轉讓房屋的特
    約，依最高法院四十八年臺上字第一五０三號判決意旨，系爭房屋之租賃權亦由
    戴萬壽、被告趙樹賢承受，故非無權占有云云。按當事人主張有利於己之事實者
    ，就其事實有舉證責任，被告趙樹賢既主張伊係自有占有使用權源之賴明柔、賴
    明城、張世欽、戴萬壽等人取得占有使用系爭土地之權源，自應就其前手如何有
    使用權源及伊如何自前手承受該權源之積極事實舉證以實其說，其既無法舉證，
    自難僅憑其空言泛論，即認伊有占有使用權源。
五、按所有人對於無權占有或侵奪其所有物者，得請求返還之，對於妨害其所有權者
    ，得請求除去之，民法第七百六十七條著有明文。被告趙樹賢既無權占有原告所
    有之土地，對原告所有權之行使自已造成妨害，原告主張依房屋現況即複丈成果
    圖所示，請求拆除系爭房屋三、四樓及頂樓加蓋部分（即複丈成果圖甲、乙、丙
    部分），自係本於法律規定行使其權利，尚非專以加害別人為目的，亦與公共利
    益無違，與民法第一百四十八條之規定容有未合，自無不許之理，被告趙樹賢以
    權利濫用為抗辯之理由，顯有違誤，委無足取。
六、原告另主張其與被告丁○○、壬○○間無租約之訂立一節，亦為被告丁○○、壬○○所是認，雖渠等另辯稱原告所約定之租金太高，因人而異，顯係權利濫用云
    云，惟按民事法律以契約自由為原則，原告既為地主，自有權決定租金之高低，
    尚無由因兩造對租金未達成合致而未訂立租約，即合理化被告丁○○、壬○○係
    無權占有使用原告土地之事實，被告丁○○、壬○○所辯，洵不可採。
七、復查無法律上之原因而受利益，致他人受損害者，應返還其利益，民法第一百七
    十九條定有明文。又無權占有他人之土地，可獲相當於租金之利益，此為社會通
    常之觀念，最高法院六十一年度臺上字第一六九五號判例亦同此旨。查被告趙樹
    賢、丁○○、壬○○既無權占用原告所有之土地，自受有相當租金之利益，並致
    原告受有相當租金之損害，則原告請求被告返還其所受之利益予原告，依法亦屬
    正當。
八、按城市地方房屋之租金，以不超過土地及建築物申報總價額年息百分之十為限，
    土地法第九十七條第一項有明文。而公有土地以各該土地之公告地價為申報地價
    ，平均地權條例施行細則第二十一條亦規定明確。被告趙樹賢雖爭執應以所有權
    狀所載面積九四點七一平方公尺為計算損害金之標準，惟建成地政事務所所作之
    複丈成果圖為八十八年九月十三日本院勘驗現場時所測繪而得，自係該建物占有
    原告土地之最新狀況，被告趙樹賢空言指責該測量結果有誤，不可採信，自應以
    該複丈成果圖所載面積即三、四樓各為一百點四四平方公尺，為計算損害金之標
    準；又系爭房屋坐落之臺北市○○區○○段一小段二一地號土地，八十七年以後
    之公告地價為每平方公尺九萬四千五百二十元，有土地登記謄本附卷可稽；再按
    被告趙樹賢自八十七年十二月九日、同月七日開始占用系爭房屋，被告丁○○自
    八十七年六月一日至八十七年十二月八日、八十七年六月一日至八十七年九月六
    日，分別占用系爭房屋之三樓、四樓，被告壬○○自八十七年九日月七日至八十
    七年十二月六日占用系爭房屋四樓之情，有建物登記謄本存卷供參，且為兩造所
    不爭執，亦堪認定；復查本件系爭房屋為四層樓之透天厝，位於八線道之承德路
    三段，靠近民權西路、承德路口，交通流量大，距公車站步行約一分鐘，沿承德
    路均為三、四樓透天厝建築，屋齡約二、三十年，四樓及頂樓髒亂破舊之情，有
    本院之勘驗筆錄足憑。綜合斟酌系爭房屋所在位置、現況及附近環境，本院認為
    原告請求被告給付相當租金之不當得利損害金，以該土地公告地價年息百分之五
    為宜。即被告趙樹賢應給付原告三十七萬一千二百九十元（計算至八十九年六月
    三十日為止）、被告丁○○應給付原告九萬一千零三十五元、被告壬○○應給付
    原告二萬九千二百六十一元。（計算式詳如附表）原告之請求，堪稱合理，應予
    准許。
九、末按，繼承人自繼承開始時，承受被繼承人財產上之一切權利義務，民法第一千
    一百四十八條前段著有明文。本件被告趙樹賢業已死亡，被告辛○○○、己○○
    、庚○○、戊○○為其配偶及子女，有戶籍謄本附卷可查，依法自應繼承被告趙
    樹賢之權利義務。
十、從而，原告依所有權及不當得利的關係，請求被告辛○○○、戊○○、己○○、
    庚○○應將坐落於臺北市○○區○○段一小段二一地號上建號二六七四、二六七
    三號之建物即門牌號碼臺北市○○路○段一六一號三、四樓及頂樓加蓋之房屋（
    即如複丈成果圖甲、乙、丙部分）拆除，並應給付原告三十七萬一千二百九十元
    及自民國八十九年七月一日起至清償日止，按年息百分之五計算之利息；被告癸○○應自門牌號碼臺北市○○路○段一六一號三樓建物內遷出；被告乙○○應自
    門牌號碼臺北市○○路○段一六一號四樓建物內遷出；被告丁○○應給付原告九
    萬一千零三十五元，及自起訴狀繕本送達翌日即八十八年五月七日起至清償日止
    ，按年息百分之五計算之利息；被告壬○○應給付原告二萬九千二百六十一元，
    及自起訴狀繕本送達翌日即八十八年五月七日起至清償日止，按年息百分之五計
    算之利息，為有理由，應予准許。
十一、原告陳明願供擔保，聲請宣告假執行，核無不合，爰酌定相當擔保金額予以准
      許。
十二、兩造其餘主張舉證及攻擊防禦方法，於判決結果不生影響，無庸一一審究，附
      此敘明。
十三、據上論結，原告之訴為有理由，依民事訴訟法第三百八十五條第一項前段、第
      七十八條、八十五條第一項但書、第三百九十條第二項，判決如主文。
中      華      民      國    八十九    年      十      月      六      日
                                    臺灣士林地方法院民事第一庭
~B法      官  王怡雯
右為正本係照原本作成。
如對本判決上訴須於判決送達後廿日內向本院提出上訴狀。
中      華      民      國    八十九    年      十      月      九      日
~B法院書記官  丁梅芬


司法院資訊處製作；財團法人民間司法改革基金會備份。
